【裁判字號】    95,聲,64
【裁判日期】    950217
【裁判案由】    申請變賣不動產
【裁判全文】
臺灣臺東地方法院民事裁定                95年度聲字第64號
聲  請  人  行政院國軍退除役官兵輔導委員會太平榮譽國民之
            家
法定代理人  乙○
上列聲請人聲請對被繼承人甲○○之遺產請求准予變賣事件，本
院裁定如下：
    主  文
被繼承人甲○○遺有坐落臺東縣卑南鄉○○段八一八四號面積四
九平方公尺之土地、及門牌號碼臺東縣卑南鄉○○村○○路九五
巷八號面積四三點九平方公尺之建物，准聲請人依市價變賣。
聲請費用由被繼承人甲○○遺產負擔。
    理  由
一、按被繼承人在臺灣地區之遺產，由大陸地區人民依法繼承者
    ，其所得財產總額，每人不得逾新臺幣2,000,000元。超過
    部分，歸屬臺灣地區同為繼承之人；臺灣地區無同為繼承之
    人者，歸屬臺灣地區後順序之繼承人；臺灣地區無繼承人者
    ，歸屬國庫。第1項遺產中，有以不動產為標的者，應將大
    陸地區繼承人之繼承權利折算為價額。現役軍人或退除役官
    兵死亡而無繼承人，繼承人有無不明或繼承人因故不能管理
    遺產者，由主管機關管理遺產。前揭遺產管理辦法，由國防
    部及行政院國軍退除役官兵輔導委員會分別擬定，報請行政
    院核定之。臺灣地區與大陸地區人民關係條例第67條第1項
    、第4項，第68條第1項、第3項分別定有明文。次按遺產管
    理人為清償債權、交付遺贈物或移交遺產給大陸地區繼承人
    ，有變賣遺產之必要者，應聲請法院許可後辦理。依前項規
    定處分之遺產，其遺產總額以實際售價為準，此觀退除役官
    兵死亡無人繼承遺產管理辦法第8條之1第1項之規定亦明。
二、本件聲請意旨略以：被繼承人甲○○ (民國14年1月25日出
    生，身分證字號：Ｚ000000000號，生前住臺東縣卑南鄉○○
    村○○路316巷45號)於91年9月11日死亡，遺有坐落臺東縣
    利家段8184號土地、及門牌號碼為臺東縣卑南鄉○○村○○
    路95巷8號建物，因其在臺灣地區無合法繼承人，依臺灣地
    區與大陸地區人民關係條第68條第1項、退除役官兵死亡無
    人繼承遺產管理辦法第4條，聲請人為其遺產管理人，並經
    本院以92年度家催字第119號裁定准予公示催告，且公示催
    告期間已滿。茲因有大陸地區繼承人葉英招聲明遺產繼承，
    業經本院以91年度聲繼字第34號准予備查在案，聲請人為移
    交遺產予大陸地區繼承人，爰聲請准予變賣上開不動產等語
    。
三、聲請人主張上開事實，業據提出本院92年度家催字第119號
    民事裁定影本、本院91年12月26日東院瑜民孝91聲繼34字第
    25227號函、土地所有權狀影本、遺產稅免稅證明書影本各
    一件為證，並經本院依職權調閱本院92年度家催字第119號
    公示催告事件、91年度聲繼字第34號請求准予繼承聲請事件
    卷宗查明屬實，聲請意旨核與前揭規定尚無不合，依法應予
    准許。
四、依非訟事件法第157條，裁定如主文。
中    華    民    國    95    年    2     月    17    日
                  民事庭  法  官  簡芳潔
以上正本係照原本作成。
如對本裁定抗告須於裁定送達後10日內向本院提出抗告狀，並應
繳納抗告費新臺幣1,000元。
中    華    民    國    95    年    2     月    17    日
                          書記官  李春菊


司法院資訊處製作；財團法人民間司法改革基金會備份。
